---
title: "scraping"
author: "elian"
date: "16/12/2020"
output: html_document
---
Cargamos librerias
```{r}
library(httr)
library(jsonlite)
library(rvest)
library(tidyverse)
library(tm)
library(RSelenium)
library(tidytext)
```

Conectamos con la API de Jornalia (https://jornalia.net/) para traer artículos relacionados a los incendios de los principales medios
```{r}
apiKey <- "9181f8e92fb8454d9299a2c619803898"

#Traemos de a 50 registros, en el periodo del 01/09/2020 al 20/10/2020 de los principales medios nacionales y medios provinciales de Córdoba, usando la palabra clave "incendios"

path <- paste0("https://api.jornalia.net/api/v1/articles?apiKey=9181f8e92fb8454d9299a2c619803898&search=incendios&providers=Clarin%2CTN%2CPagina12%2CLaNacion%2CTelam%2CInfobae%2CLaVozCB%2CCadena3CB%2CLaTinta&categories=LOCALES%2CNACIONALES%2CSOCIEDAD%2CPOLITICA%2CECONOMIA&startDate=2020-09-01&endDate=2020-09-23")

path2 <- paste0("https://api.jornalia.net/api/v1/articles?apiKey=9181f8e92fb8454d9299a2c619803898&search=incendios+forestales&providers=Clarin%2CTN%2CPagina12%2CLaNacion%2CTelam%2CInfobae%2CLaVozCB%2CCadena3CB%2CLaTinta&categories=LOCALES%2CNACIONALES%2CSOCIEDAD%2CPOLITICA%2CECONOMIA&startDate=2020-09-24&endDate=2020-09-24")

path3 <- paste0("https://api.jornalia.net/api/v1/articles?apiKey=9181f8e92fb8454d9299a2c619803898&search=incendios+forestales&providers=Clarin%2CTN%2CPagina12%2CLaNacion%2CTelam%2CInfobae%2CLaVozCB%2CCadena3CB%2CLaTinta&categories=LOCALES%2CNACIONALES%2CSOCIEDAD%2CPOLITICA%2CECONOMIA&startDate=2020-09-25&endDate=2020-09-28")

path4 <- paste0("https://api.jornalia.net/api/v1/articles?apiKey=9181f8e92fb8454d9299a2c619803898&search=incendios+forestales&providers=Clarin%2CTN%2CPagina12%2CLaNacion%2CTelam%2CInfobae%2CLaVozCB%2CCadena3CB%2CLaTinta&categories=LOCALES%2CNACIONALES%2CSOCIEDAD%2CPOLITICA%2CECONOMIA&startDate=2020-09-29&endDate=2020-10-01")

path5 <- paste0("https://api.jornalia.net/api/v1/articles?apiKey=9181f8e92fb8454d9299a2c619803898&search=incendios+forestales&providers=Clarin%2CTN%2CPagina12%2CLaNacion%2CTelam%2CInfobae%2CLaVozCB%2CCadena3CB%2CLaTinta&categories=LOCALES%2CNACIONALES%2CSOCIEDAD%2CPOLITICA%2CECONOMIA&startDate=2020-10-02&endDate=2020-10-05")

path6 <- paste0("https://api.jornalia.net/api/v1/articles?apiKey=9181f8e92fb8454d9299a2c619803898&search=incendios+forestales&providers=Clarin%2CTN%2CPagina12%2CLaNacion%2CTelam%2CInfobae%2CLaVozCB%2CCadena3CB%2CLaTinta&categories=LOCALES%2CNACIONALES%2CSOCIEDAD%2CPOLITICA%2CECONOMIA&startDate=2020-10-06&endDate=2020-10-07")

path7 <- paste0("https://api.jornalia.net/api/v1/articles?apiKey=9181f8e92fb8454d9299a2c619803898&search=incendios+forestales&providers=Clarin%2CTN%2CPagina12%2CLaNacion%2CTelam%2CInfobae%2CLaVozCB%2CCadena3CB%2CLaTinta&categories=LOCALES%2CNACIONALES%2CSOCIEDAD%2CPOLITICA%2CECONOMIA&startDate=2020-10-08&endDate=2020-10-12")

path8 <- paste0("https://api.jornalia.net/api/v1/articles?apiKey=9181f8e92fb8454d9299a2c619803898&search=incendios+forestales&providers=Clarin%2CTN%2CPagina12%2CLaNacion%2CTelam%2CInfobae%2CLaVozCB%2CCadena3CB%2CLaTinta&categories=LOCALES%2CNACIONALES%2CSOCIEDAD%2CPOLITICA%2CECONOMIA&startDate=2020-10-13&endDate=2020-10-20")


response <- GET(url = path)
response2 <- GET(url = path2)
response3 <- GET(url = path3)
response4 <- GET(url = path4)
response5 <- GET(url = path5)
response6 <- GET(url = path6)
response7 <- GET(url = path7)
response8 <- GET(url = path8)

```

Armamos el dataframe

```{r}
#Vemos que trae la conuslta
str(content(response))
str(content(response2))
str(content(response3))
str(content(response4))
str(content(response5))
str(content(response6))
str(content(response7))
str(content(response8))

response <- content(response, as = "text", encoding = "UTF-8")
response2 <- content(response2, as = "text", encoding = "UTF-8")
response3 <- content(response3, as = "text", encoding = "UTF-8")
response4 <- content(response4, as = "text", encoding = "UTF-8")
response5 <- content(response5, as = "text", encoding = "UTF-8")
response6 <- content(response6, as = "text", encoding = "UTF-8")
response7 <- content(response7, as = "text", encoding = "UTF-8")
response8 <- content(response8, as = "text", encoding = "UTF-8")

#Lo transformamos de JSON a dataframe
df <- fromJSON(response,flatten = TRUE)
df2 <- fromJSON(response2,flatten = TRUE)
df3 <- fromJSON(response3,flatten = TRUE)
df4 <- fromJSON(response4,flatten = TRUE)
df5 <- fromJSON(response5,flatten = TRUE)
df6 <- fromJSON(response6,flatten = TRUE)
df7 <- fromJSON(response7,flatten = TRUE)
df8 <- fromJSON(response8,flatten = TRUE)

df <- as.data.frame(df$articles)
df2 <- as.data.frame(df2$articles)
df3 <- as.data.frame(df3$articles)
df4 <- as.data.frame(df4$articles)
df5 <- as.data.frame(df5$articles)
df6 <- as.data.frame(df6$articles)
df7 <- as.data.frame(df7$articles)
df8 <- as.data.frame(df8$articles)


View(df)
View(df2)
View(df3)
View(df4)
View(df5)
View(df6)
View(df7)
View(df8)

#juntamos los dataframes

data_incendios <- rbind(df,df2,df3,df4,df5,df6,df7,df8)

#trae algunos valores con nulos así que los eliminamos, también limpiamos algunos artículos que a simple vista no están relacionados con el análisis

data_incendios <- data_incendios %>% na.omit()

data_incendios <- filter(data_incendios[-(15:23), ])
data_incendios <- filter(data_incendios[-(21:23), ])
data_incendios <- filter(data_incendios[-c(190, 213, 305, 320), ])

View(data_incendios)

#nos quedamos con las variables que nos sirven

data_medios <- filter(data_incendios[,-c(1,2,3,5,8,9,10,13)])

#limpiamos la columna de fechas
data_medios$publishedAt <- data_medios$publishedAt %>% substr(., start = 1, stop = 10)

data_medios$publishedAt <- as.Date(data_medios$publishedAt , format="%Y-%m-%d")

```

Ahora vamos a sumar registros de medios locales y provinciales de Santa Fe y Córdoba que no se encontraban en la API, para nutrir el análisis. Scrapeamos articulos sobre el mismo tema, para fechas similares.

```{r}
#Usamos la librería RSelenium que nos permite navegar por el sitio web y scrapear los datos

#Medio La Capital de Rosario
url_origen <- "https://www.lacapital.com.ar/incendios-s.html/14"

contador <- 1 #para limitar la cantidad de registros a traer según las páginas

title <- c()
description <- c()
publishedAt <- c()

driver<- rsDriver(port= 2235L, chromever = "87.0.4280.88")
remDr <- driver[["client"]]
remDr$navigate(url_origen)
remDr$open()

while(contador < 12){ #traigo las 11 páginas que entran en el período establecido
  
  title_click <- driver$client$findElements(using = "css", value = ".article-news-title")
  for(ele in 1:length(title_click)) {
    title_click[[ele]]$clickElement()
    
    Sys.sleep(2)
    
    titulo <- driver$client$findElement(using = "css", value = ".news-header-title")
    title <- append(title, value =titulo$getElementText()) 
    descripcion <- driver$client$findElement(using = "css", value = ".news-header-description")
    description <- append(description, value = descripcion$getElementText())
    fecha <- driver$client$findElement(using = "css", value = ".paragraph-date")
    publishedAt <- append(publishedAt, value = fecha$getElementText())
    
    driver$client$goBack()
    
    Sys.sleep(1)
    title_click <- driver$client$findElements(using = "css", value = ".article-news-title")
  }
  
  btn_atras <- driver$client$findElement(using = "css", value = ".prev")
  btn_atras$clickElement()
  
  Sys.sleep(3)
  contador <- contador + 1
}

#Medio Santa Fe Uno de la provincia

url_santafe <- "https://www.unosantafe.com.ar/incendios-s.html/5"

contador <- 1 #para limitar la cantidad de registros a traer según las páginas

title1 <- c()
description1 <- c()
publishedAt1 <- c()

driver<- rsDriver(port= 2235L, chromever = "87.0.4280.88")
remDr <- driver[["client"]]
remDr$navigate(url_santafe)
remDr$open()


while(contador < 5){ #traigo las 4 páginas que entran en el período establecido
  
  title_click <- driver$client$findElements(using = "css", value = ".article-news-title")
  for(ele in 1:length(title_click)) {
    title_click[[ele]]$clickElement()
    
    Sys.sleep(2)
    
    titulo <- driver$client$findElement(using = "css", value = ".news-header-title")
    title1 <- append(title1, value =titulo$getElementText())
    descripcion <- driver$client$findElement(using = "css", value = ".news-header-description")
    description1 <- append(description1, value = descripcion$getElementText())
    fecha <- driver$client$findElement(using = "css", value = ".paragraph-date")
    publishedAt1 <- append(publishedAt1, value = fecha$getElementText())
    
    driver$client$goBack()
    
    Sys.sleep(2)
    title_click <- driver$client$findElements(using = "css", value = ".article-news-title")
  }
  
  btn_atras <- driver$client$findElement(using = "css", value = ".prev")
  btn_atras$clickElement()
  
  Sys.sleep(3)
  contador <- contador + 1
}

```

```{r}
#Medio Hoy Día Córdoba
url_cba <- "https://www.hoydia.com.ar/busqueda.html?searchword=incendios&searchphrase=all&start=20" 

contador <- 1 #para limitar la cantidad de registros a traer según las páginas

title2 <- c()
description2 <- c()
publishedAt2 <- c()

driver<- rsDriver(port= 2235L, chromever = "87.0.4280.88")
remDr <- driver[["client"]]
remDr$navigate(url_cba)
remDr$open()


while(contador < 3){ #traigo las 3 páginas que entran en el período establecido
  
  title_click <- driver$client$findElements(using = "css", value = ".result-title a") 
  for(ele in 1:length(title_click)) {
    title_click[[ele]]$clickElement()
    
    Sys.sleep(4)
    
    titulo <- driver$client$findElement(using = "css", value = "h2")
    title2 <- append(title2, value =titulo$getElementText())
    descripcion <- driver$client$findElement(using = "css", value = ".article-intro p")
    description2 <- append(description2, value = descripcion$getElementText())
    fecha <- driver$client$findElement(using = "css", value = "time")
    publishedAt2 <- append(publishedAt2, value = fecha$getElementText())
    
    driver$client$goBack()
    
    Sys.sleep(2)
    title_click <- driver$client$findElements(using = "css", value = ".result-title a")
  }
  
  btn_atras <- driver$client$findElement(using = "css", value = "#sp-component li:nth-child(2) a")
  btn_atras$clickElement()
  
  Sys.sleep(3)
  contador <- contador + 1
}
  
```

Armamos el dataframe para unirlo al data_medios
```{r}
title <- as.data.frame(t(t(title)))
title <- rename(title, title = V1)

description <- as.data.frame(t(t(description)))
description <- rename(description, description = V1)

publishedAt <- as.data.frame(t(t(publishedAt)))
publishedAt <- rename(publishedAt, publishedAt = V1)

title1 <- as.data.frame(t(t(title1)))
title1 <- rename(title1, title = V1)

description1 <- as.data.frame(t(t(description1)))
description1 <- rename(description1, description = V1)

publishedAt1 <- as.data.frame(t(t(publishedAt1)))
publishedAt1 <- rename(publishedAt1, publishedAt = V1)

title2 <- as.data.frame(t(t(title2)))
title2 <- rename(title2, title = V1)

description2 <- as.data.frame(t(t(description2)))
description2 <- rename(description2, description = V1)

publishedAt2 <- as.data.frame(t(t(publishedAt2)))
publishedAt2 <- rename(publishedAt2, publishedAt = V1)

data_rosario <- cbind(description, publishedAt, title)
data_santafe <- cbind(description1, publishedAt1, title1)
data_cba <- cbind(description2, publishedAt2, title2)

#Agregamos las columnas faltantes
data_rosario <- data_rosario %>%  mutate(., provider.name = "La Capital")
data_rosario <- data_rosario %>%  mutate(., provider.scope = "Local")

data_rosario$description <- as.character(data_rosario$description)
data_rosario$title <- as.character(data_rosario$title)
data_rosario$publishedAt <- as.character(data_rosario$publishedAt)
data_rosario$publishedAt <- as.Date(data_rosario$publishedAt, format="%A %d de %B de %Y")

data_santafe <- data_santafe %>%  mutate(., provider.name = "Uno Santa Fe")
data_santafe <- data_santafe %>%  mutate(., provider.scope = "Provincial")

data_santafe$description <- as.character(data_santafe$description)
data_santafe$title <- as.character(data_santafe$title)
data_santafe$publishedAt <- as.character(data_santafe$publishedAt)
data_santafe$publishedAt <- as.Date(data_santafe$publishedAt, format="%A %d de %B de %Y")

data_cba <- data_cba %>%  mutate(., provider.name = "Hoy Día Córdoba")
data_cba<- data_cba %>%  mutate(., provider.scope = "Local")

data_cba$description <- as.character(data_cba$description)
data_cba$title <- as.character(data_cba$title)
data_cba$publishedAt <- as.character(data_cba$publishedAt)
data_cba$publishedAt <- as.Date(data_cba$publishedAt, format="%d de %B de %Y")

#Unificamos los data frames
data_medios <- rbind(data_medios, data_rosario, data_santafe, data_cba)


#Cambiamos nombres a columnas
data_medios <- rename(data_medios, date = publishedAt)
data_medios <- rename(data_medios, name_medio = provider.name)
data_medios <- rename(data_medios, scope_medio = provider.scope)

#una última limpieza

data_medios <- filter(data_medios[-c(18,53, 54, 134, 145, 190,
                                     199,303,329,336,338,413,419,420,421,422,423,424,425), ])

View(data_medios)

write_csv(data_medios, "data_medios.csv")

```

